臺灣高等法院臺南分院民事裁定  
                                      111年度聲字第52號 
聲  請  人  維州生物科技股份有限公司

法定代理人  柯光達
代  理  人  張嘉真律師
            姜威宇律師
相  對  人  德英生物科技股份有限公司

法定代理人  郭國華
上列當事人間聲請停止執行事件，本院裁定如下：
    主      文
聲請人供擔保新臺幣761,360元或等值之臺北富邦商業銀行股份
有限公司可轉讓定期存單後，臺灣士林地方法院111年度司執字
第68693號執行事件之強制執行程序，於本院111年度重再字第5
號給付委任報酬等事件判決確定前，應暫予停止。
    理      由
一、聲請意旨略以：兩造間請求給付委任報酬等事件，雖經本院
    107年度重上字第35號判決確定（下稱原確定判決），惟因
    原確定判決有適用法規顯有錯誤等再審事由，經聲請人依法
    提起再審之訴（本院111年度重再字第5號），並排定於民國
    111年11月9日行準備程序，詎相對人忽對聲請人聲請強制執
    行，經臺灣士林地方法院（下稱士林地院）111年度司執字
    第68693號執行事件（下稱系爭執行事件）受理，並於111年
    10月7日赴聲請人營業處所遞交執行命令，分別查封聲請人
    銀行帳戶及不動產。聲請人爰依強制執行法第18條第2項，
    聲明：聲請人願以現金或等值之臺北富邦商業銀行（下稱臺
    北富邦銀行）可轉讓定期存單供擔保後，系爭執行事件之強
    制執行程序，於本院111年度重再字第5號案件判決確定前，
    應停止執行等情。
二、按有回復原狀之聲請，或提起再審或異議之訴，或對於和解
    為繼續審判之請求，或提起宣告調解無效之訴、撤銷調解之
    訴、或對於許可強制執行之裁定提起抗告時，法院因必要情
    形，或依聲請定相當並確實擔保，得為停止強制執行之裁定
    ，強制執行法第18條第2項定有明文。
三、經查：
  ㈠相對人即債權人執臺灣臺南地方法院104年度重訴字第143號
    、本院107年度重上字第35號判決、最高法院110年度台上字
    第147號裁定，向士林地院民事執行處聲請就聲請人之不動
    產及對第三人之存款債權，於新臺幣（下同）5,075,732元
    ，及自104年2月27日起至清償日止，按週年利率百分之5計
    算之利息範圍內為強制執行，經系爭執行事件受理在案；惟
    聲請人已以原確定判決有民事訴訟法第496條第1項第1款再
    審事由，向本院提起再審之訴，現由本院111年度重再字第5
    號審理中等情，業經本院調閱前開案卷核閱綦詳，核諸前開
    再審之訴，未經調查，尚無從認定有不合法或顯無理由之情
    形，且系爭執行事件已就相對人聲請強制執行聲請人所有之
    不動產辦理查封登記，及就聲請人對臺北富邦銀行瑞湖分行
    之存款債權，核發向執行法院支付轉給債權人之執行命令，
    聲請人已無從為處分行為，為避免繼續執行對聲請人發生難
    以回復之損害，聲請人聲請停止系爭執行事件之強制執行程
    序，於法並無不合，應予准許。
  ㈡本院審酌相對人於系爭執行事件聲請強制執行之債權額為5,0
    75,732元，及自104年2月27日起至清償日止，按週年利率百
    分之5計算之利息，足認相對人因停止執行可能所受之損害
    ，即為其無法運用該筆資金而發生相當於利息之損失，而該
    項損失之利率，依其債權性質，應以年息百分之5計算較為
    合理客觀；再參諸聲請人提起再審之訴等事件現於本院審理
    中，參考各級法院辦案期限實施要點規定，第二、三審審判
    案件之辦案期限分別為2年、1年，共計3年，以此預估相對
    人因本件停止執行程序而未能即時受償，其可能受之損害額
    應為761,360元（計算式：5,075,732元×5%×3年=761,360元
    ，小數點以下四捨五入），爰酌定聲請人應供擔保之金額或
    等值之臺北富邦銀行可轉讓定期存單，即為相對人因停止強
    制執行可能遭受之上開損害金額761,360元。
四、依強制執行法第18條第2項，裁定如主文。
中　　華　　民　　國　　111 　年　　10　　月　　26　　日
                  民事第二庭    審判長法　官  吳上康
　　　　　　　　　
                                      法　官  李素靖 
　　　　　　　　　　　　　　　　　　　
                                      法　官  林育幟 
上為正本係照原本作成。
如對本裁定抗告，須於本裁定送達後10日內向本院提出抗告狀（
須附繕本），並應繳納抗告費新臺幣1千元。　　　　　　　
中　　華　　民　　國　　111 　年　　10　　月　　26　　日

                                      書記官  羅珮寧